臺灣臺南地方法院刑事判決　　　
110年度交易字第977號
公  訴  人  臺灣臺南地方檢察署檢察官
被      告  陳家華


上列被告因公共危險案件，經檢察官提起公訴（110年度偵字第1
8808號），本院判決如下：
    主  文
陳家華駕駛動力交通工具而吐氣所含酒精濃度達每公升零點二五
毫克以上，累犯，處有期徒刑拾月。
    事  實
一、陳家華明知酒後駕駛動力交通工具，會受酒精影響致其注意
    力及操控能力降低，而具有高度肇事危險性，竟於民國110
    年9月4日14時許，在臺南市新化區某工地內飲用啤酒2罐，
    其吐氣所含酒精濃度降已達每公升0.25毫克以上，仍不顧大
    眾行車之公共安全，基於酒後駕車致交通公共危險之故意，
    於同日15時許無照騎乘車牌號碼000-000號普通輕型機車行
    駛於道路。嗣行經同市○○區○○路000號前時，因員警執行道
    路勤務為警攔檢，經警發覺其滿身酒味，乃於同日15時17分
    許，對之施以吐氣酒精濃度測試，測得其吐氣酒精濃度值達
    每公升0.60毫克，始悉上情。
二、案經臺南市政府警察局永康分局移送臺灣臺南地方檢察署檢
    察官偵查起訴。
    理  由
一、本案卷證資料，公訴人、被告陳家華均同意作為證據，表示
    沒有爭執，且迄於言詞辯論終結前亦未聲明異議。本院審酌
    該證據資料作成時之情況，核無違法取證或其他瑕疵，且為
    證明本件犯罪事實所必要之重要關係事項，認為以之作為證
    據為適當，上開具傳聞性質之相關證據資料，自得作為證據
    。
二、上揭犯罪事實，業據被告於偵、審中坦承不諱，並有酒精測
    定紀錄表、呼氣酒精測試器檢定合格證書、臺南市○○○○○○○○
    ○道路○○○○○○○○○○○號查詢機車駕駛人表附卷可稽（警卷第13
    -17、35頁），足見被告之自白確與事實相符，堪予採信。
三、核被告所為，係犯刑法第185條之3第1項第1款之駕駛動力交
    通工具而吐氣所含酒精濃度達每公升0.25毫克以上之罪。被
    告前因公共危險案件，經本院以107年度交易字第757號判決
    判處有期徒刑8月確定，於108年10月17日徒刑執行完畢，有
    臺灣高等法院被告前案紀錄表存卷可參，其於5年以內故意
    再犯本件有期徒刑以上之罪，為累犯。至司法院釋字第775
    號解釋，依解釋文及理由之意旨，係指構成累犯者，不分情
    節，一律加重最低本刑，於不符合刑法第59條所定要件之情
    形下，致生行為人所受之刑罰超過其所應負擔罪責之個案，
    不符罪刑相當原則、比例原則。於此範圍內，在修正前，為
    避免發生上述罪刑不相當之情形，法院就該個案應裁量是否
    加重最低本刑；依此，該解釋係指個案應量處最低法定刑、
    又無法適用刑法第59條在內減輕規定之情形，法院應依此解
    釋意旨裁量不予加重最低本刑。本件依被告累犯及犯罪情節
    ，並無上開情事，自難認就累犯加重其最低本刑有不符上開
    解釋意旨之情（參108年度臺上字第338號判決要旨），是故
    本件仍應依刑法第47條第1項累犯規定，加重其刑。爰審酌
    被告屢因酒駕遭法院判刑，卻未能有所反省、警惕，仍然繼
    續酒駕犯行，且已深知酒醉騎車之危險性，竟毫不思警惕，
    猶漠視自己安危，更枉顧法律禁止規範與公眾道路通行之安
    全，再度於酒後駕車行駛於道路，所為實無足取，亦顯見其
    無視法紀，未能自前所受刑之執行記取教訓，更缺乏對其他
    用路人人身安全之尊重觀念，殊為不該，惟念被告犯後尚知
    坦認犯行，非無悔意，兼衡其為警攔檢受測時測得吐氣所含
    酒精濃度每公升0.60毫克，暨其軍校肄業、離婚、工地打零
    工之智識程度、家庭經濟狀況等一切情狀，量處如主文所示
    之刑。
據上論斷，應依刑事訴訟法第299條第1項前段，刑法第185條之3
第1項第1款、第47條第1項，刑法施行法第1條之1，判決如主文
。
本案經檢察官粟威穆起公訴、謝欣如到庭執行職務。
中　　華　　民　　國　　110 　年　　11　　月　　16　　日
                  刑事第五庭    法　官  蔡奇秀
以上正本證明與原本無異。
如不服本判決應於收受本判決後20日內向本院提出上訴書狀，並
應敘述具體理由。其未敘述上訴理由者，應於上訴期間屆滿後20
日內向本院補提理由書狀（均須按他造當事人之人數附繕本）「
切勿逕送上級法院」。 
　　　　　　　　　　　　　　　　書記官　張仕蕙
中　　華　　民　　國　　110 　年　　11　　月　　16　　日